最高法院刑事判決　　　　　　九十六年度台上字第六三二八號
上　訴　人　台灣高等法院檢察署檢察官
被　　　告　甲○○
上列上訴人因被告違反槍砲彈藥刀械管制條例案件，不服台灣高
等法院中華民國九十四年六月二十二日第二審判決（九十四年度
上訴字第九七三號，起訴案號：台灣新竹地方法院檢察署九十三
年度偵字第三一二九號），提起上訴，本院判決如下：
    主  文
原判決撤銷，發回台灣高等法院。
    理  由
本件原判決維持第一審以被告甲○○被訴涉犯民國九十四年一月
二十六日修正前之槍砲彈藥刀械管制條例第十一條第四項之未經
許可寄藏可發射金屬或子彈具殺傷力之槍枝暨同條例第十二條第
四項之未經許可寄藏子彈罪（原起訴意旨認係涉犯未經許可持有
具殺傷力之槍枝、子彈罪，經公訴人於第一審準備程序時變更為
上開罪名），經調查證據之結果，認被告此部分之犯罪尚屬不能
證明，諭知其無罪之判決，駁回檢察官在第二審之上訴，固非無
見。
惟按證據之證明力，固屬於法院判斷之自由，然證據之本身如有
瑕疵，則在此瑕疵未能究明以前，遽為論斷，即難謂適法。查原
判決認被告並未自白有「寄藏」槍枝之犯行云云（原判決第三頁
）雖已說明其理由，但被告於警詢時曾供稱：「『黑猴』半年前
說要搬來跟我住，就先把黑色提袋內藏手槍、子彈……『放在我
的住處』，我於二、三個月前將黑色手提袋內藏槍枝子彈拿到鴿
舍藏放」等語；於檢察官偵訊時並供稱：「槍、子彈是一位叫『
黑猴』的，在九十二年底寄放在我這裡的，一開始我不同意寄放
，他說先放著，等他找到房子再來搬」等語（見九十三年度偵字
第二０九二號卷第四二頁反面）；次查藏放槍彈之地點為三樓之
鴿舍而非被告一樓之住處，有現場照片可稽（見同前卷第三二至
三九頁），被告於警詢時供陳「黑猴」先將黑色手提袋「放在其
住處」，其於二、三個月前拿到鴿舍藏放，知道黑色手提袋內藏
手槍、子彈等情，為何不能採？原判決並未說明其取捨及判斷之
理由，究竟「黑猴」是否即方意華？「黑猴」是否先將黑色手提
袋放在其住處，嗣後才移置鴿舍？被告於收受該藏放槍彈之黑色
手提袋時，所謂「一開始不同意寄放」，其真意是否僅係一開始
不同意，但事實已同意接受藏放槍彈，均不無推敲之餘地，實情
如何，自有再加調查、審認之必要，依首開說明，難謂適法。檢
察官上訴意旨指摘原判決不當，尚非全無理由，應認有撤銷發回
更審之原因。
據上論結，應依刑事訴訟法第三百九十七條、第四百零一條，判
決如主文。
中　　華　　民　　國　九十六　年　 十一 　月　二十二　日
                      最高法院刑事第四庭
                          審判長法官  莊　登　照
                                法官  黃　一　鑫
                                法官  林　秀　夫
                                法官  徐　昌　錦
                                法官  許　錦　印
      本件正本證明與原本無異
                                      書  記  官
中　　華　　民　　國　九十六　年　 十一 　月　二十八　日
                                                      Ｅ
